臺灣高等法院臺南分院刑事判決　　　　　96年度上訴字第28號
上　訴　人　臺灣雲林地方法院檢察署檢察官
上　訴　人
即　被　告　丑○○
　　　　　　壬○○
右二人共同
選任辯護人　李建忠　律師
被　　　告　甲○○
　　　　　　　　　　　號
上列上訴人因被告重利案件，不服臺灣雲林地方法院95年度易字
第349號中華民國95年11月29日第一審判決（起訴案號：臺灣雲
林地方法院檢察署95年度偵字第1320號、2999號），提起上訴，
被告就被訴事實為有罪之陳述，本院裁定依簡式審判程序審理，
判決如下：
    主  文
上訴駁回。
丑○○緩刑肆年；壬○○緩刑參年；均緩刑期內付保護管束。
甲○○緩刑貳年。
    事  實
一、丑○○與王姓成年人自民國九十四年三、四月間某日起；壬○○與丑○○、王姓成年人自九十五年二月間某日起，均至
    九十五年四月止，共同基於乘他人急迫貸以金錢，而取得與
    原本顯不相當重利為常業之犯意聯絡，在報紙上刊登借款小
    廣告，藉以招攬經濟陷於急迫窘境之借款人，並於附表一之
    時間、處所，分別與借款人約定各如附表一所示之利息，且
    要求提供身分證及簽發借款二倍金額之本票作為擔保後，始
    交付預先扣除第一期利息後之實際借款款項，以此方式貸予
    前開借款人金錢，而取得與原本顯不相當之重利，恃此為生
    ，以之為常業。
二、甲○○曾向丑○○借款，明知丑○○、壬○○及王姓成年人
    共同經營前開常業重利之行為，仍基於幫助犯意，於九十四
    年十二月間，將其在中華郵政股份有限公司（下稱郵局）開
    立，帳號00000000000000號帳戶之存摺、印
    章及提款卡，交予丑○○，供丑○○、壬○○及王姓成年人
    指示如附表一編號1、2、3、5、9之借款人將利息或本金匯
    入前開甲○○之郵局帳戶內。甲○○即以此方式幫助丑○○
    、壬○○及王姓成年人共同常業重利。
三、嗣於九十五年三月三日十一時許，丑○○與壬○○在雲林縣
    虎尾鎮○○路圓環旁統一超商前收取利息時，為警查獲，當
    場扣得如附表二所示之物。
四、案經雲林縣警察局移送臺灣雲林地方法院檢察署檢察官偵查
    起訴。
    理  由
壹、程序方面：
    本件被告丑○○、壬○○、甲○○所犯為死刑、無期徒刑、
    最輕本刑為三年以上有期徒刑以外之罪，亦非屬高等法院管
    轄之第一審案件，其就被訴事實為有罪之陳述，經告知簡式
    審判程序之旨，並聽取檢察官、被告之意見後，依刑事訴訟
    法第二百七十三條之一第一項、第二百七十三條之二等規定
    ，裁定行簡式審判程序，且不受同法第一百五十九條第一項
    、第一百六十一條之二、第一百六十一條之三、第一百六十
    三條之一及第一百六十四條至第一百七十條所規定證據能力
    認定及調查方式之限制，合先敘明。
貳、實體方面：
一、上揭事實，業據被告丑○○、壬○○、甲○○分於本院準備
    程序及審理中坦承不諱。經查：
  (一)被告三人之自白核與證人子○○、乙○○、戊○○、己○○
    、辛○○、丁○○、庚○○、癸○○、丙○○分於警詢及檢
    察事務官詢問時證述情節相符。並有如附表二所示之物扣案
    可稽。被告丑○○、壬○○、甲○○自白與事實相符。
  (二)雖被告丑○○供述：伊不認識王姓成年人云云。惟：證人辛○○警詢證稱：「我大約在九十四年三、四月間，直到九十
    五年四月間，我全部都將錢歸還完畢。」、「我剛開始是向
    一位自稱姓王之人借錢，後來才與丑○○接觸的，而利息也
    都是丑○○來向我收取的，直到最後一次九十五年四月間則
    是自稱姓王之人來向我收取五萬元，而本票也是姓王之人交
    還給我的。」、「丑○○在我沒有錢還利息或是準時付利息
    時，就會由姓王之人打電話。」（見警Ｂ卷第十三至十六頁
    ）；證人丁○○警詢證稱：「我大約在九十四年九月間向地
    下錢莊借款。」、「剛開始就是與丑○○接觸的，而利息也
    都是丑○○來向我收取的，直到最近二至三月間都是自稱姓
    王之人來向我收取利息。」（見警Ｂ卷第十七至二十頁）；
    證人丙○○警詢證稱：「我有向地下錢莊借錢，我大約在九
    十四年六月間，直到九十四年十二月間，我全部都將錢歸還
    完畢。」、「我剛開始是向自稱一位姓王之人借錢，後來才
    與丑○○接觸的，而利息也都是丑○○來向我收取的，直到
    最後一次也是丑○○來向我收取二萬元，而本票也是丑○○
    交還給我的。」（見警Ｂ卷第二十四至二十七頁）。則辛○○、丙○○、丁○○分別居住於臺南市、臺南縣及雲林縣等
    處，彼此並不相識，又本件於九十五年三月三日僅查獲被告
    丑○○、壬○○，當場並無所謂「姓王之人」，故警方於詢
    問上開證人時，尚無從得知有「姓王之人」，則前開證人辛○○、丙○○、丁○○先後均不約而同提及有向「姓王之人
    」借錢或由其收取利息等情，核非事先串通編造，是其等陳
    述應可採信，堪認確有「姓王之人」之存在。又一般貸款予
    他人，均自行收取本金或利息，如由他人代收，必為相熟之
    人，否則何以得知有借貸關係，並進而收取本金及利息？既
    「姓王之人」確係存在已如上述，復或由被告丑○○貸款予
    借款人而由「姓王之人」收取本金或利息；或由「姓王之人
    」貸款予借款人而由被告丑○○收取本金或利息，則被告丑
    ○○必與所謂「姓王之人」相熟，且有犯意聯絡及行為分擔
    ，而共同經營常業重利之犯行，堪以認定。則被告丑○○辯
    稱不認識姓王之人云云，自屬無稽。
  (三)按刑法上所謂常業犯，指反覆以同種類行為為目的之社會活
    動之職業性犯罪而言，至於犯罪所得之多寡，是否恃此犯罪
    為唯一之謀生職業，則非所問，縱令兼有其他職業，仍無礙
    於該常業犯罪之成立，最高法院八十五年台上字第五一０號
    判例意旨可資參照。本件被告丑○○在報紙上登載廣告招攬
    借款人，經營重利之行為，長達一年餘，徵之有如附表一所
    示九人向其借款，使其獲得如附表一所示之與原本顯不相當
    之重利。且被告丑○○本院供認：我本來在市場賣雞，因為
    生意不好，家裡經濟拮据，才會做放高利貸，來補貼家用等
    語（見本院卷第八十一頁）。被告壬○○本院供陳：我當時
    開冷飲店，後來開銷太大，他（指被告丑○○）以一個月二
    萬元請我開車，我想說多少可以補貼，後來我也沒領到錢，
    就被查獲等情（見本院卷第八十一頁）。已符合常業犯具有
    反覆性、連續性及可確定性之本質，其等顯基於常業之意思
    為之，並恃此營收維生甚明。故被告丑○○以尚有養雞之其
    他職業及收入置辯，縱然屬實，揆諸前開說明，亦無解於常
    業犯之成立。
  (四)綜上，本件被告三人之自白與事實相符，本件事證明確，被
    告丑○○三人常業重利犯行，堪以認定，應依法論科。
二、被告行為後，刑法及刑法施行法業於九十四年二月二日經總
    統以華總一義字第０九四０００一四九０一號令修正公布，
    並於九十五年七月一日施行（下稱新刑法，修正前刑法下稱
    舊刑法），參酌最高法院九十五年五月二十三日刑事庭第八
    次會議決議，新刑法第二條第一項規定，係規範行為後法律
    變更所生新舊法律比較適用準據法，於新刑法施行後，應適
    用新刑法第二條第一項規定，為從舊從輕比較。另比較時應
    就罪刑有關之共犯、未遂犯、想像競合犯、牽連犯、連續犯
    、結合犯，以及累犯加重、自首減輕暨其他法定加減原因（
    如身分加減）與加減比例等一切情形，本於統一性及整體性
    原則，綜其全部罪刑結果，而為比較。經查：
  (一)新刑法刪除常業犯之理由，乃因常業犯其本身具有連續犯性
    質，為變相連續犯，刑法總則既已廢除連續犯之規定，則配
    合連續犯刪除，自應將刑法分則有關常業犯之規定全數刪除
    （中華民國刑法部分條文修正草案總說明第二編參照）。再
    者，無論係連續犯或常業犯，其本質均係行為人犯有數行為
    ，且該數行為皆可獨立成罪，而於刑法修正前，在特別之條
    件下（即犯意上是否基於概括之犯意，或有無反覆以同種類
    行為等），經法律規定為連續犯或常業犯。此外，修正前刑
    法第三百四十五條常業重利罪，係同法第三百四十四條普通
    重利罪之加重規定，性質上雖有多數獨立之行為，但因法律
    上之擬制而僅成立一罪。準此，刑法修正後既刪除關於連續
    犯及常業犯之規定，則原經法律評價或法律擬制為一罪之數
    罪，即因修正後廢止連續犯及常業犯之規定，而成立獨立之
    數罪，應依數罪而併合處罰，無再予評價為「包括之一罪」
    ，或認係屬「接續犯」，而認僅成立「單一之一罪」。查本
    件被告所犯上開刑法第三百四十五條常業重利罪，既因刑法
    修正後已刪除該條之規定，則如依九十五年七月一日新法施
    行後刑法之規定，因常業犯之規定已刪除，被告所犯各罪，
    應分論併罰，較原常業犯之法定刑為重；綜合上情比較新舊
    法結果，以修正前刑法第三百四十五條有利於被告。
  (二)修正前刑法第三百四十五條常業重利罪，法定刑得併科銀元
    三千元以下罰金，而修正後刑法施行法增訂第一條之一：「
    中華民國九十四年一月七日刑法修正施行後，刑法分則編所
    定罰金之貨幣單位為新臺幣。九十四年一月七日刑法修正時
    ，刑法分則編未修正之條文定有罰金者，自九十四年一月七
    日刑法修正施行後，就其所定數額提高為三十倍。但七十二
    年六月二十六日至九十四年一月七日新增或修正之條文，就
    其所定數額提高為三倍」。刑法第三十三條第五款修正為：
    「罰金：新臺幣一千元以上，以百元計算之」，是依修正後
    之法律，刑法第三百四十五條所得科處之罰金刑最高為新臺
    幣九萬元，最低為新台幣一千元；而依被告行為時之刑罰法
    律，即罰金罰鍰提高標準條例第一條前段規定之提高倍數十
    倍及刑法第三十三條第五款規定之罰金最低額一元計算，該
    罪之罰金刑最高為銀元三萬元，最低額為銀元一元。比較上
    述修正前、後之刑罰法律，自以被告行為時之舊法較有利於
    被告。
  (三)修正前刑法第二十八條共犯係規定：「二人以上共同實施犯
    罪之行為者，皆為正犯」，修正後則規定為：「二人以上共
    同實行犯罪之行為者，皆為正犯」，揆諸本條之修正理由係
    為釐清陰謀共同正犯、預備共同正犯、共謀共同正犯是否合
    乎本條規定之正犯要件。而被告丑○○、壬○○二人所為上
    開犯行，既屬實行犯罪行為之正犯，則適用修正前之舊法並
    無不利於被告。
  (四)修正前刑法第三十條幫助犯係規定：幫助他人犯罪者，為從
    犯。雖他人不知幫助之情者，亦同。從犯之處罰，得按正犯
    之刑減輕之。修正後則規定：幫助他人實行犯罪行為者，為
    幫助犯。雖他人不知幫助之情者，亦同。幫助犯之處罰，得
    按正犯之刑減輕之。本件不論依修正前或修正後之刑法第三
    十條之規定，均構成幫助犯，則修正後刑法第三十條對被告
    並非較為有利。
  (五)修正後之刑法第四十一條第一項前段規定：「犯最重本刑為
    五年以下有期徒刑以下之刑之罪，而受六個月以下有期徒刑
    或拘役之宣告者，得以新臺幣一千元、二千元或三千元折算
    一日，易科罰金。」，但依據舊法及修正前罰金罰鍰提高標
    準條例第二條前段（現已刪除）規定，被告行為時易科罰金
    折算標準，應以銀元三百元折算一日，經折算為新臺幣後，
    應以新臺幣九百元折算為一日。比較修正前後之易科罰金折
    算標準，修正後之規定並未較有利於被告，則應依刑法第二
    條第一項前段規定，適用被告行為時即修正前刑法第四十一
    條第一項前段規定，定其折算標準。
  (六)關於沒收依我國刑法規定，為從刑之一種，附屬於主刑，不
    生比較輕重問題，亦不容與其他刑法總則規定割裂適用（最
    高法院七十九年度第三次刑事庭會議決議可資參照）。而修
    正後之新刑法第三十八條僅將原條文第二項、第三項中「犯
    人」之用語，修正為「犯罪行為人」，並將原條文第一項第
    三款增列「因犯罪所生之物」，然上開規定僅法條文字之修
    正，對於被告之利益本無差別，併參酌上開最高法院決議，
    就沒收部分，即不生比較輕重問題。
  (七)本件涉及法律變更部分，綜合上述比較新舊法之規定，以舊
    刑法有利於被告，依新刑法第二條第一項規定，自應適用行
    為時舊法，先予敘明。
三、核被告丑○○、壬○○所為，係犯修正前刑法第三百四十五
    條之常業重利罪。被告甲○○基於幫助丑○○、被告壬○○
    及王姓成年人犯常業重利之犯意，參與該犯罪構成要件以外
    之行為，所為係犯修正前刑法第三十條第一項前段、刑法第
    三百四十五條之幫助常業重利罪。公訴意旨論以被告丑○○
    、被告壬○○係犯刑法第三百四十四條重利罪；被告甲○○
    係犯幫助重利罪，容有誤會，起訴之法條應予變更。被告丑
    ○○、壬○○及王姓成年人，就所犯常業重利犯行，有犯意
    聯絡及行為分擔，應論以共同正犯。被告丑○○就九十四年
    三、四月起至九十四年五月止及被告丑○○、壬○○就九十
    五年三月三日查獲時起至九十五年四月間止之常業重利犯行
    ，雖未於起訴書犯罪事實欄中敘明，惟該部分與已起訴部分
    均有常業犯之裁判上一罪關係，本院自得併予審理，附此敘
    明。被告甲○○幫助被告丑○○、被告壬○○及王姓成年人
    犯常業重利罪，為幫助犯，依修正前刑法第三十條第二項規
    定，按正犯之刑減輕之。
四、原審以被告丑○○、壬○○涉犯常業重利罪；被告甲○○涉
    犯幫助常業重利罪，罪證明確，為新舊法比較，適用刑法第
    二條第一項前段、修正前刑法第二十八條、第三十條、第三
    百四十五條、第四十一條第一項前段、修正前罰金罰鍰提高
    標準條例第一條前段、第二條，並審酌刑法第五十七條科刑
    事項，量處被告丑○○有期徒刑一年；被告壬○○有期徒刑
    八月；被告甲○○有期徒刑三月，如易科罰金，以銀元三百
    元即新臺幣九百元折算一日。扣案如附表二編號3至10之物
    （主文誤繕為9至10，應予指正），分係被告丑○○、甲○○所有，供小額貸款借錢給他人所記錄、使用之常業重利犯
    罪之用及供借款人依指示匯入利息或本金，以幫助犯常業重
    利犯罪之用，均據被告丑○○、甲○○供承在卷，依刑法第
    三十八條第一項第二款，宣告沒收。認事用法，核無不合，
    量刑亦堪認妥適。檢察官以被告三人否認犯行，上訴意旨以
    原審量刑過輕；被告丑○○、壬○○上訴意旨以原審量刑過
    重，指摘原判決不當，均無理由，均應予駁回。
五、查被告丑○○、壬○○、甲○○未曾受有期徒刑以上刑之宣
    告，有臺灣高等法院被告前案紀錄表可參，被告等人收取重
    利之行為使經濟原本拮据之被害人受害匪淺，惟其等貸放之
    被害人僅九人，犯罪所得非多，且未向其中任何一人為恐嚇
    、暴力或其他非法方式討債，犯後本院審理時坦承犯行，請
    求給予自新機會，尚非全無悔意之情狀。本院認被告三人經
    此偵審程序教訓，應知警惕諒無再犯之虞，所宣告之刑以暫
    不執行為適當，併諭知被告丑○○緩刑四年；被告壬○○緩
    刑三年；被告甲○○緩刑二年，以勵自新。為確保被告丑○○、壬○○能真心改過向善，緩刑期內，依刑法第九十三條
    第一項，均付保護管束。又本件被告犯罪，雖係於九十五年
    七月一日新刑法施行前所為，然關於行為人是否符合緩刑要
    件，其判斷標準，非以行為時法律為依據，而係依裁判時法
    律為依據，蓋緩刑條件並非針對行為而設，而係針對宣告刑
    作為宣告緩刑條件，故以裁判時法律為準據。茲新刑法既於
    九十五年七月一日施行，則本件關於被告緩刑之宣告要件，
    自應適用新刑法第七十四條第一項第一款規定，併此敘明。
據上論斷，應依刑事訴訟法第三百六十八條，刑法第七十四條第
一項第一款、第九十三條第一項，判決如主文。
本案經檢察官王碧霞到庭執行職務。
中　　華　　民　　國　　96　　年　　3 　　月　　22　　日
                  刑事第三庭    審判長法　官 陳義仲
                                      法　官 張世展
                                      法　官 蘇清水
以上正本證明與原本無異。
如不服本判決，應於收受本判決後十日內向本院提出上訴書狀。
其未敘述上訴理由者並得於提起上訴後十日內向本院補提理由書
狀（均須按他造當事人之人數附繕本）「切勿逕送上級法院」。
　　　　　　　　　　　　　　　　　　　書記官 陳嘉琍
中　　華　　民　　國　　96　　年　　3 　　月　　22　　日
附錄：本案論罪科刑法條全文
修正前中華民國刑法第345條(常業重利罪)
以犯前條之罪為常業者，處5年以下有期徒刑，得併科3,000元以
下罰金。
臺灣高等法院臺南分院96年度上訴字第28號附表一：
   ┌─┬───┬──┬────┬───┬────────┬────┬────┐
　 │編│借款人│借款│借款地點│貸款人│借款金額及利息計│擔保物　│ 取款人 │
　 │號│　　　│時間│　　　　│　　　│算方式（新臺幣）│　　    │　　　　│
   │  │      │（民│        │      │（年利率以一年  │　      │        │
   │  │      │國）│        │      │365 天計，四捨五│　      │        │
   │  │      │    │        │      │入至個位數）    │        │        │
　 ├─┼───┼──┼────┼───┼────────┼────┼────┤
　 │01│子○○│94年│雲林縣虎│丑○○│借款金額：　　　│子○○│依丑○○│
　 │　│　　　│12月│尾鎮光復│　　　│50,000元　　　　│　身分證│指示匯入│
　 │　│　　　│06日│路446號 │　　　├────────┤　影本。│甲○○帳│
　 │　│　　　│　　│9樓被害 │　　　│實際取得款項：　│子○○│戶。　　│
　 │　│　　　│　　│人子○○│　　　│45,000元　　　　│　所簽立│　　　　│
　 │　│　　　│　　│住處　　│　　　├────────┤　之    │　　　　│
　 │　│　　　│　　│　　　　│　　　│利息計算方式：　│100,000 │　　　　│
　 │　│　　　│　　│　　　　│　　　│7天為1期，1期利 │  元本票│　　　　│
　 │　│　　　│　　│　　　　│　　　│息為5,000元　　 │　1張。 │　　　　│
　 │　│　　　│　　│　　　　│　　　├────────┤　　　　│　　　　│
　 │　│　　　│　　│　　　　│　　　│年利率：579%    │　　　　│　　　　│
　 ├─┼───┼──┼────┼───┼────────┼────┼────┤
　 │02│乙○○│94年│臺南市永│丑○○│借款金額：　　　│乙○○│丑○○；│
　 │　│　　　│7、8│福路舊體│　　　│20,000元　　　　│　舊版身│或依陳裕│
　 │　│　　　│月間│育館　　│　　　├────────┤　分證正│仁指示匯│
　 │　│　　　│　　│　　　　│　　　│實際取得款項：　│　本。　│入甲○○│
　 │　│　　　│　　│　　　　│　　　│17,000元　　　　│乙○○│帳戶。　│
　 │　│　　　│　　│　　　　│　　　├────────┤　所簽立│　　　　│
　 │　│　　　│　　│　　　　│　　　│利息計算方式：　│　之    │　　　　│
　 │　│　　　│　　│　　　　│　　　│10天為1期，1期利│40,000元│　　　　│
　 │　│　　　│　　│　　　　│　　　│息為3,000元　　 │　本票1 │　　　　│
　 │　│　　　│　　│　　　　│　　　├────────┤  張。　│　　　　│
　 │　│　　　│　　│　　　　│　　　│年利率：644%　　│　　　　│　　　　│
　 ├─┼───┼──┼────┼───┼────────┼────┼────┤
　 │03│戊○○│95年│嘉義市垂│丑○○│借款金額：　　　│戊○○所│依丑○○│
　 │　│　　　│初　│楊路電力│　　　│30,000元　　　　│簽立之  │指示匯入│
　 │　│　　　│　　│公司附近│　　　├────────┤60,000元│甲○○帳│
　 │　│　　　│　　│　　　　│　　　│實際取得款項：　│本票1 張│戶。　　│
　 │　│　　　│　　│　　　　│　　　│25,000元　　　　│。      │　　　　│
　 │　│　　　│　　│　　　　│　　　├────────┤　　    │　　　　│
　 │　│　　　│　　│　　　　│　　　│利息計算方式：　│　　　　│　　　　│
　 │　│　　　│　　│　　　　│　　　│7天為1期，1期利 │　　　　│　　　　│
　 │　│　　　│　　│　　　　│　　　│息為7,000元　　 │　　　　│　　　　│
　 │　│　　　│　　│　　　　│　　　├────────┤　　　　│　　　　│
　 │　│　　　│　　│　　　　│　　　│年利率：1460% 　│　　　　│　　　　│
　 ├─┼───┼──┼────┼───┼────────┼────┼────┤
　 │04│己○○│95年│嘉義縣民│丑○○│借款金額：　　　│己○○所│丑○○　│
　 │　│　　　│2月 │雄鄉金興│壬○○│20,000元　　　　│簽立之  │壬○○　│
　 │　│　　　│份　│村武昌街│　　　├────────┤40,000元│　　　　│
　 │　│　　　│　　│4號被害 │　　　│實際取得款項：　│本票1 張│　　　　│
　 │　│　　　│　　│人己○○│　　　│17,000元　　　　│。      │　　　　│
　 │　│　　　│　　│住處　　│　　　├────────┤　　    │　　　　│
　 │　│　　　│　　│　　　　│　　　│利息計算方式：　│　　　　│　　　　│
　 │　│　　　│　　│　　　　│　　　│7天為1期，1期利 │　　　　│　　　　│
　 │　│　　　│　　│　　　　│　　　│息為3,000元　　 │　　　　│　　　　│
　 │　│　　　│　　│　　　　│　　　├────────┤　　　　│　　　　│
　 │　│　　　│　　│　　　　│　　　│年利率：920%　　│　　　　│　　　　│
　 ├─┼───┼──┼────┼───┼────────┼────┼────┤
　 │05│辛○○│94年│臺南市永│丑○○│借款金額：　　　│辛○○所│丑○○、│
　 │　│　　　│3、4│華路2段 │、王姓│100,000元　　　 │簽立之總│壬○○或│
　 │　│　　　│月間│708號被 │成年人├────────┤金額    │王姓成年│
　 │　│　　　│　　│害人高秀│　　　│實際取得款項：　│200,000 │人；或依│
　 │　│　　　│　　│美營業處│　　　│90,000元　　　　│元之本票│丑○○指│
　 │　│　　　│　　│所　　　│　　　├────────┤共計3 張│示匯入王│
　 │　│　　　│　　│　　　　│　　　│利息計算方式：　│。      │淑慧帳戶│
　 │　│　　　│　　│　　　　│　　　│10天為1期，1期利│　      │。　　　│
　 │　│　　　│　　│　　　　│　　　│息為15,000元　　│　      │　　　　│
　 │　│　　　│　　│　　　　│　　　├────────┤　　　　│　　　　│
　 │　│　　　│　　│　　　　│　　　│年利率：608%　　│　　　　│　　　　│
   │  │      │    │        │      │                │        │　　　　│
   │  │      │    │        │      │                │        │　　    │
　 ├─┼───┼──┼────┼───┼────────┼────┼────┤
　 │06│丁○○│94年│雲林縣北│丑○○│借款金額：　　　│丁○○所│丑○○、│
　 │　│　　　│9月 │港鎮華勝│、王姓│20,000元　　　　│簽立之  │王姓成年│
　 │　│　　　│間　│里華興路│成年人├────────┤40,000元│人　　　│
　 │　│　　　│　　│1號被害 │　　　│實際取得款項：　│本票1 張│　　　　│
　 │　│　　　│　　│人丁○○│　　　│16,000元　　　　│。      │　　　　│
　 │　│　　　│　　│住處　　│　　　├────────┤　　    │　　　　│
　 │　│　　　│　　│　　　　│　　　│利息計算方式：　│　　　　│　　　　│
　 │　│　　　│　　│　　　　│　　　│10天為1期，1期利│　　　　│　　　　│
　 │　│　　　│　　│　　　　│　　　│息為2,000元　　 │　　　　│　　　　│
　 │　│　　　│　　│　　　　│　　　├────────┤　　　　│　　　　│
　 │　│　　　│　　│　　　　│　　　│年利率：456%　　│　　　　│　　　　│
　 ├─┼───┼──┼────┼───┼────────┼────┼────┤
　 │07│庚○○│94年│臺南縣鹽│丑○○│借款金額：　　　│庚○○所│丑○○　│
　 │　│　　　│11、│水鎮被害│　　　│30,000元　　　　│簽立之  │　　　　│
　 │　│　　　│12月│人庚○○│　　　├────────┤30,000元│　　　　│
　 │　│　　　│間　│住處附近│　　　│實際取得款項：　│本票1 張│　　　　│
　 │　│　　　│　　│　　　　│　　　│25,500元　　　　│。      │　　　　│
　 │　│　　　│　　│　　　　│　　　├────────┤　　    │　　　　│
　 │　│　　　│　　│　　　　│　　　│利息計算方式：　│　　　　│　　　　│
　 │　│　　　│　　│　　　　│　　　│10天為1期，1期利│　　　　│　　　　│
　 │　│　　　│　　│　　　　│　　　│息為4,500元　　 │　　　　│　　　　│
　 │　│　　　│　　│　　　　│　　　├────────┤　　　　│　　　　│
　 │　│　　　│　　│　　　　│　　　│年利率：644% 　 │　　　　│　　　　│
　 ├─┼───┼──┼────┼───┼────────┼────┼────┤
　 │08│癸○○│95年│嘉義市頂│丑○○│借款金額：　　　│癸○○所│丑○○　│
　 │　│　　　│1月 │寮里11鄰│壬○○│10,000元　　　　│簽立之  │壬○○　│
　 │　│　　　│間　│宣信街　│　　　├────────┤20,000元│　　　　│
　 │　│　　　│　　│111巷84 │　　　│實際取得款項：　│本票1 張│　　　　│
　 │　│　　　│　　│號被害人│　　　│8,000元　　　　 │。      │　　　　│
　 │　│　　　│　　│癸○○住│　　　├────────┤　　    │　　　　│
　 │　│　　　│　　│處　　　│　　　│利息計算方式：　│　　　　│　　　　│
　 │　│　　　│　　│　　　　│　　　│10天為1期，1期利│　　　　│　　　　│
　 │　│　　　│　　│　　　　│　　　│息為2,000元　　 │　　　　│　　　　│
　 │　│　　　│　　│　　　　│　　　├────────┤　　　　│　　　　│
　 │　│　　　│　　│　　　　│　　　│年利率：913%　　│　　　　│　　　　│
　 ├─┼───┼──┼────┼───┼────────┼────┼────┤
　 │09│丙○○│94年│臺南縣近│丑○○│借款金額：　　　│丙○○所│丑○○、│
　 │　│　　　│6月 │營市王公│、王姓│20,000元　　　　│簽立之  │王姓成年│
　 │　│　　　│間　│里39鄰大│成年人├────────┤40,000元│人；或依│
　 │　│　　　│　　│德街83號│　　　│實際取得款項：　│本票1 張│丑○○指│
　 │　│　　　│　　│被害人李│　　　│17,000元　　　　│。      │示匯入王│
　 │　│　　　│　　│建興住處│　　　├────────┤　　    │淑慧帳戶│
　 │　│　　　│　　│　　　　│　　　│利息計算方式：　│　　　　│。　　　│
　 │　│　　　│　　│　　　　│　　　│7天為1期，1期利 │　　　　│　　　　│
　 │　│　　　│　　│　　　　│　　　│息為3,000元　　 │　　　　│　　　　│
　 │　│　　　│　　│　　　　│　　　├────────┤　　　　│　　　　│
　 │　│　　　│　　│　　　　│　　　│年利率：920%　　│　　　　│　　　　│
　 └─┴───┴──┴────┴───┴────────┴────┴────┘
臺灣高等法院臺南分院96年度上訴字第28號附表二：
┌───┬─────────┬───┬───┬─────┬───────┐
│編號  │名稱              │數量  │所有人│扣案地點  │備註          │
├───┼─────────┼───┼───┼─────┼───────┤
│1     │子○○簽發之編號  │1張   │子○○│丑○○身上│為子○○借款時│
│      │N0000000，面額    │      │      │          │交予被告丑○○│
│      │100,000元之商業本 │      │      │          │作為擔保之物，│
│      │票                │      │      │          │仍為被害人陳建│
│      │                  │      │      │          │宇所有，不得沒│
│      │                  │      │      │          │收。          │
├───┼─────────┼───┼───┼─────┼───────┤
│2     │子○○身分證影本  │1張   │子○○│丑○○    │為子○○借款時│
│      │                  │      │      │          │交予被告丑○○│
│      │                  │      │      │          │作為擔保之物，│
│      │                  │      │      │          │仍為被害人陳建│
│      │                  │      │      │          │宇所有，不得沒│
│      │                  │      │      │          │收。          │
├───┼─────────┼───┼───┼─────┼───────┤
│3     │嘉義縣太保農會匯款│1張   │丑○○│被告丑○○│被告丑○○所有│
│      │單                │      │      │、被告張峻│，為借款人向其│
│      │                  │      │      │銚所使用之│借錢時，匯款予│
│      │                  │      │      │車號3311─│借款人，供常業│
│      │                  │      │      │JC 號自小 │重利犯罪所之用│
│      │                  │      │      │客車上    │，應予沒收。  │
├───┼─────────┼───┼───┼─────┼───────┤
│4     │求才令廣告費收據  │1張   │丑○○│被告丑○○│被告丑○○所有│
│      │                  │      │      │、被告張峻│，為刊登小額貸│
│      │                  │      │      │銚所使用之│款廣告之繳費收│
│      │                  │      │      │車號3311─│據，藉以刊登廣│
│      │                  │      │      │JC號自小客│告招攬借款人，│
│      │                  │      │      │車上      │供常業重利犯罪│
│      │                  │      │      │          │所之用，應予沒│
│      │                  │      │      │          │收。          │
├───┼─────────┼───┼───┼─────┼───────┤
│5     │電話簿            │1本   │丑○○│被告丑○○│被告丑○○所有│
│      │                  │      │      │、被告張峻│，為記載借款人│
│      │                  │      │      │銚所使用之│姓名、電話及住│
│      │                  │      │      │車號3311─│址等資料，供常│
│      │                  │      │      │JC號自小客│業重利犯罪所之│
│      │                  │      │      │車上      │用，應予沒收。│
├───┼─────────┼───┼───┼─────┼───────┤
│6     │帳冊              │2張   │丑○○│被告丑○○│被告丑○○所有│
│      │                  │      │      │、被告張峻│，為記載借款人│
│      │                  │      │      │銚所使用之│姓名、繳交利息│
│      │                  │      │      │車號3311─│日期及數額等資│
│      │                  │      │      │JC號自小客│料，供常業重利│
│      │                  │      │      │車上      │犯罪所之用，應│
│      │                  │      │      │          │予沒收。      │
├───┼─────────┼───┼───┼─────┼───────┤
│7     │帳冊              │1張   │丑○○│壬○○身上│被告丑○○所有│
│      │                  │      │      │          │，為記載借款人│
│      │                  │      │      │          │姓名、繳交利息│
│      │                  │      │      │          │日期及數額等資│
│      │                  │      │      │          │料，供常業重利│
│      │                  │      │      │          │犯罪所之用，應│
│      │                  │      │      │          │予沒收。      │
├───┼─────────┼───┼───┼─────┼───────┤
│8     │空白商業本票      │1本   │丑○○│被告丑○○│被告丑○○所有│
│      │                  │      │      │、被告張峻│，為借款時予借│
│      │                  │      │      │銚所使用之│款人簽發借款2 │
│      │                  │      │      │車號3311─│倍金額本票以為│
│      │                  │      │      │JC號自小客│擔保，供常業重│
│      │                  │      │      │車上      │利犯罪所之用，│
│      │                  │      │      │          │應予沒收。    │
├───┼─────────┼───┼───┼─────┼───────┤
│9     │甲○○郵局帳號    │1本   │甲○○│被告丑○○│被告甲○○所有│
│      │00000000000000號帳│      │      │、被告張峻│，為借款人匯入│
│      │戶存摺            │      │      │銚所使用之│利息及本金，供│
│      │                  │      │      │車號3311─│幫助常業重利犯│
│      │                  │      │      │JC號自小客│罪所之用，應予│
│      │                  │      │      │車上      │沒收。        │
├───┼─────────┼───┼───┼─────┼───────┤
│10    │甲○○印章        │1個   │甲○○│被告丑○○│被告甲○○所有│
│      │                  │      │      │、被告張峻│，為被告丑○○│
│      │                  │      │      │銚所使用之│持以提領款項，│
│      │                  │      │      │車號3311─│供幫助常業重利│
│      │                  │      │      │JC號自小客│犯罪所之用，應│
│      │                  │      │      │車上      │予沒收。      │
└───┴─────────┴───┴───┴─────┴───────┘
